臺灣士林地方法院民事裁定
111年度司家聲字第14號
聲  請  人  財團法人法律扶助基金會

法定代理人  陳碧玉  
代  理  人  温婕妤  
相  對  人  徐敬偉  
上列當事人間聲請確定訴訟費用額事件，本院裁定如下：
    主  文
相對人徐敬偉應給付聲請人之訴訟費用額確定為新臺幣捌仟伍佰
元，及自本裁定送達相對人之翌日起至清償日止，按週年利率百
分之五計算之利息。
    理  由
一、按基金會就扶助事件適用（準用）民事訴訟法第77條之25第
    1 項、第466 條之3 第1 項、行政訴訟法第241 條之1 第3
    項及其他法律規定，應支出之酬金及必要費用，視為訴訟費
    用之一部。基金會依前項規定支出之酬金及必要費用，得向
    負擔訴訟費用之他造請求；基金會或分會並得據受扶助人之
    執行名義，聲請確定訴訟費用額及強制執行。法律扶助法第
    34條第1 、2 項定有明文。又法院未於訴訟費用之裁判確定
    其費用額者，第一審受訴法院於該裁判有執行力後，應依聲
    請以裁定確定之；依第一項確定之訴訟費用額，應於裁定送
    達之翌日起，加給按法定利率計算之利息，此於家事訴訟事
    件準用之，家事事件法第51條、民事訴訟法第91條第1 項、
    第3 項分別定有明文。
二、經查，本院109 年度親字第35號原告徐悅玲與被告徐敬偉及
    KHAROM THANAWATPHATCHARA（即SOMYOT PHETSATHIANCHAI 
    ）間確認親子關係不存在等事件，原告徐悅玲於第一審因無
    資力而向聲請人財團法人法律扶助基金會士林分會申請法律
    扶助，經該分會審查後准予法律扶助在案。上開確認親子關
    係不存在等事件，嗣經本院第一審判決訴訟費用由被告共同
    負擔，並已確定。
三、聲請人主張其於訴訟程序中墊付翻譯費用共計新臺幣（下同
    ）17,000元，屬訴訟必要費用，業據其提出訴訟費用計算書
    、統一發票在卷為證，並經本院依職權調閱本院109 年度親
    字第35號卷宗查核無誤，堪予認定。依上開判決，聲請人於
    第一審墊付之翻譯費用17,000 元，應由相對人及KHAROM TH
    ANAWATPHATCHARA共同負擔，即各應負擔8,500元，故依首揭
    規定，相對人應給付聲請人之訴訟費用額應確定為8,500元
    ，並依民事訴訟法第91條第3 項規定，加給自裁定送達翌日
    起至清償日止按法定利率即年息5%計算之利息。至於相對人
    主張聲請人既然准予原告徐悅玲全部扶助，則不應再向相對
    人請求給付訴訟費用云云，按基金會支出之必要費用，得向
    負擔訴訟費用之他造請求，係為法律扶助法第34條第2 項所
    明定，相對人既非聲請人扶助之對象，且應分擔訴訟費用，
    則聲請人請求確定相對人應給付之訴訟費用額並無不合，相
    對人之主張顯有誤解，無從採據。另相對人主張其經濟負擔
    沉重，無力負擔訴訟費用等語，縱為屬實，亦難據此主張聲
    請人不得聲請確定訴訟費用額，並向其請求其應分擔之部分
    ，故聲請人之主張均為無理由，並予敘明。
四、爰裁定如主文。
五、如不服本裁定，應於裁定送達後10日內，以書狀向本院司法
    事務官提出異議。
中　　華　　民　　國　　111 　年　　11　　月　　8 　　日
                  
　　　　　　　　　家事庭司法事務官